臺灣屏東地方法院刑事判決　　　　　　　　　　　　　　九十三年度易字第四六號
　　公　訴　人　臺灣屏東地方法院檢察署檢察官
　　被　　　告　丙○○
右列被告因竊盜案件，經檢察官提起公訴（九十二年度偵字第六二○七號），本院判
決如左：
    主  文
丙○○結夥三人以上竊盜，處有期徒刑陸月，如易科罰金，以參佰元折算壹日。
    事  實
一、丙○○與戊○○（由臺灣高雄地方法院併案審理中）夥同另一姓名年籍不詳之成
    年男子，結夥三人共同基於意圖為自己不法所有之竊盜犯意聯絡，於民國九十二
    年十月十七日下午三時三十五分許，由丙○○搭載該男子，與戊○○分騎機車，
    共同前往屏東縣長治鄉○○村○○路一七七號後方椰子園，由該不詳年籍之男子
    在機車旁守候把風，丙○○與戊○○則負責共同下手搬運而竊取乙○○所有放置
    於該處之鐵製水溝蓋二片，嗣於搬運鐵製水溝蓋至機車上之過程中，為附近居民
    甲○○、己○○等人發覺報警，因而當場查獲戊○○，而丙○○與該名男子則趁
    隙逃逸。
二、案經屏東縣警察局屏東分局報告臺灣屏東地方法院檢察署檢察官偵查起訴。
      理  由
一、右揭被告丙○○與戊○○等人共同行竊之犯罪事實，已據被告丙○○於本院審理
    時坦承不諱；且被告確有與戊○○分別駕車，被告並同時搭載一名男子，於上開
    時、地共同竊取鐵製水溝蓋二片之事實，則據證人丁○○、己○○、甲○○、戊○○等人於本院審理時供述明確；而前揭鐵製水溝蓋二片係於右揭時、地失竊之
    事實，亦據被害人乙○○於本院中陳述明確，此外贓物認領保管單一紙、照片二
    幀在卷可稽，足認被告自白有共同竊行與事實相符，堪認為真實。至於被告雖又
    稱伊不知名的朋友是在現場沒錯，但只是與伊及戊○○一起前往而已，並無下手
    搬運，更無提供任何助益云云，然查，被告及證人戊○○均供稱：十月十七日當
    天早一點之時，伊二人也有共乘一部機車去過現場觀察，因考慮水溝蓋很重，才
    沒搬走，丙○○就和我一起去找丙○○的朋友，我們立即回到現場等語，查被告
    與戊○○事前既然先至現場然因水溝蓋過重無法搬離因而暫時離去現場，但隨後
    立即夥同該不詳姓名之人與丙○○共乘機車而戊○○另行騎乘一部機車回到現場
    並且立刻下手竊搬水溝蓋，該不詳姓名之人又係立於機車旁，隨時可以載運水溝
    蓋以及被告等人離去，衡情顯非單純站立該處而已，否則被告與戊○○即無夥同
    該不詳姓名之人立即回到犯罪現場而且立即下手之理，而該不詳姓名之人如無共
    同行竊之故意，則被告與戊○○又豈有夥同該人同至現場而竟不畏其竊行遭人發
    現之理，故被告辯稱：該友人只是單純站在一旁，並未下手行竊也無共同竊盜犯
    意云云，不足採信，事證明確，被告犯行可以認定。
二、核被告所為，係犯刑法第三百二十一條第一項第四款之結夥三人以上加重竊盜罪
    。又被告與戊○○及該不詳年籍成年男子間有犯意之聯絡及行為之分擔，為共同
    正犯。爰審酌被告正值壯年，不思循正當途徑獲取財富，竟以上開方式行竊，對
    社會危害非輕，本應重懲，惟考量其於犯後已全然坦承犯行，並表悔意，而上開
    竊得之財物，已由被害人領回，有上開贓物認領保管單在卷可參，並其智識程度
    、犯罪目的等一切情狀，量處如主文所示之刑，並諭知易科罰金之折算標準，以
    示懲儆。
三、公訴意旨雖另以：被告丙○○與戊○○共同意圖為自己不法所有，於九十二年十
    月十六日某時許，共同前往屏東縣長治鄉○○村○○路一七七號後方椰子園竊取
    鐵溝蓋一片，因認被告此部份係涉犯刑法第三百二十條第一項之竊盜罪嫌云云。
    惟查：
（一）按犯罪事實應依證據認定之，無證據不得推定其犯罪事實。又不能證明被告犯
      罪者，應諭知無罪之判決，刑事訴訟法第一百五十四條、第三百零一條第一項
      分別定有明文。再認定不利被告之事實，須依積極證據，苟積極證據不足為不
      利於被告事實之認定時，即應為有利於被告之認定，不必有何有利之證據；事
      實之認定，應憑證據，如未能發現相當證據，或證據不足證明，自不能以推測
      或擬制之方法，以為裁判基礎，最高法院三十年上字第八一六號、四十年台上
      字八六號亦分別著有判例。
（二）本件公訴意旨認被告另涉犯刑法第三百二十條第一項之竊盜罪嫌，無非係以右
      揭事實已據被害人乙○○指述甚詳，又有贓物領結附卷可稽為其主要論據。惟
      訊據被告堅詞否認涉有此部分竊盜犯行，辯稱：伊那天沒有與戊○○一起去偷
      ，戊○○是自己去的等語，經查：
  １、審之被害人乙○○於本院審訊時之指述，僅係陳明伊於前開時、地也有一片水
      溝蓋遭竊而已，並未指陳究係何人竊取該水溝蓋，顯然並無法依前開證據逕為
      公訴人上開之所認，已不待言。
  ２、然經傳訊證人即公訴意旨所載之共同行竊之戊○○到院說明行竊之經過時，證
      人戊○○已證述：「十月十六日那次是伊一人去偷，被告不在場，也不知情」
      等語在卷，且戊○○自警訊至偵查中亦未供述十月十六日該次竊盜行為尚有其
      他人參與之情事,顯然被告上開所辯尚非全然無據。
  ３、雖證人己○○於偵查及本院審訊時均供稱：丙○○是我國中同學，而戊○○以
      前在我家工作過，我發現崑崙鄉一七七號後方椰子園有三次水溝蓋被偷，第一
      次是戊○○一人做的，第二次十月十六日上午當時有二人一起過去，就是被告
      與戊○○，但主人在場所以沒偷成，下午又來一次，要搬水溝蓋，但也沒有成
      功，有動到水溝蓋，但無法搬走，第三次就是他們二人再加上一個不知姓名之
      人一起來搬運，但被發現就抓到戊○○，我離他們大概三十公尺，但我有看清
      楚等語，然與戊○○之供述不符，本院認縱然證人己○○視力不差, 但三十公
      尺距離非短，其觀察力及記憶認知有無清晰尚有疑問，本院認尚難單憑證人一
      己陳述而認被告尚有該部分之竊行，既無其他任何證據證明被告確有涉犯此部
      分竊盜之犯行。
（三）從而，被告上開所辯，尚非不可採信，則此部分竊盜之犯行尚屬不能證明。惟
      公訴人認此部分與上開有罪部分，有連續犯之裁判上一罪之關係，爰不另為無
      罪之諭知，附此敘明。
據上論斷，應依刑事訴訟法第二百九十九條第一項前段，刑法第二十八條、第三百二
十一條第一項第四款、第四十一條第一項前段，罰金罰鍰提高標準條例第二條，判決
如主文。
本案經檢察官蔡榮龍到庭執行職務。
中      華      民      國      九十三      年      三    月    三十一  日
                                    臺灣屏東地方法院刑事第四庭
                                        審判長法  官  簡志瑩
                                              法  官  陳姵君
                                              法  官  王以齊
右正本證明與原本無異。
如不服本判決應於收受本判決後送達後十日內向本院提出上訴書狀，其未敘述上訴理
由者，並得於提起上訴後十日內向本院補提理由書狀（均須按他造當事人之人數附繕
本 ）「切勿逕送上級法院」
                                              書記官  薛慧茹
中     華      民      國      九十三      年      三    月   三十一   日
